

# Lucas Pereira

INGÉNIEUR DATA SCIENTIST · MODÉLISATION DES SYSTÈMES & MARCHÉS DE L'ÉNERGIE

Paris - Région île de France

 $\square$  06-16-80-03-15 |  $\square$  lucaspereira0497@gmail.com |  $\square$  lucarammel

### Résumé

Ingénieur Data scientist **Artelys**, précédemment à **Rte** et **IEA**. J'ai une forte expérience *Python* et *R* en data science et développement de solutions opérationnelles pour l'exploitation de données et modélisation mathématiques. J'ai notamment une expérience forte dans le domaine de l'énergie, modélisation des systèmes énergétiques et market-design.

### **Formation**

### **Ecole des Mines de Paris (Mines ParisTech)**

Paris, 5e arrondissement

Ingénieur civii

• Option Géostatistiques et Probabilités appliquées

### Ecole supérieure de physique et chimie industrielles de Paris (ESPCI Paris)

Paris, 5e arrondissement

INGÉNIEUR - OPTION PHYSIQUE

Sept. 2017 - Sept 2020

Sept. 2020 - Mars 2022

• Pluridisciplinarité scientifique comme socle commun : mathématiques, physique, chimie et biologie. Majeur en Biophysique.

Lycée Hoche Versailles

CLASSE PRÉPARATOIRE AUX GRANDES ÉCOLES - OPTION PHYSIQUE & CHIMIE

Sept. 2015 - Août 2017

• Formation scientifique pluridisciplinaire: mathématiques, physique et chimie, Préparation aux concours des grandes écoles d'ingénieur.

## **Expérience**

Artelys

Paris

Consultant - Data Science Mai 2023 - Actuel

- Développement de solutions opérationnelles (dashboard, application) pour des modèles de data science. Developpement de librairies de reporting, data visualisation, API et de modélisation ML.
- DataScience pour l'énergie. Prédiction de séries temporelles, clustering et correction climatique.
- DataOps et DevOps. Déploiement d'applications et de microservices. (Database, API, Dashboard)
- Animation de formation R. Programme: de la base R jusqu'au déploiement d'un dashboard de visualisation de données de consommation d'électricité

#### Réseau Transport Electricité (Rte)

Paris, La Défense

Ingénieur modélisation des marchés

Mars 2022 - Mars 2023

- Modélisation des investissements et des comportements des acteurs de marchés de l'énergie et de la capacité.
- Développement d'un modèle sous *R* pour la modélisation et la simulation des investissements s'inscrivant comme un prolongement du simulateur de système électrique européen Antares Simulator ©.

#### Réseau Transport Electricité (Rte)

Paris, La Défense

Sept. 2021 - Mars 2022

- STAGIAIRE INGÉNIEUR MODÉLISATION DES RÉSEAUX
- Etudes prospectives sur l'intérêt économique des batteries dans la gestion des congestions réseaux à horizon 2050.
- Modélisation des investissements réseaux sur l'implémentation de stockage stationnaire (batteries) dans les réseaux régionaux.
- Développement et maintenance d'une heuristique de calcul des investissements réseaux et du comportement des batteries sous *Python*.

#### Agence Internationale de l'Energie (AIE)

Paris, 15e arrondissement

STAGIAIRE - INGÉNIEUR MODÉLISATION

Mars 2021 - Septembre 2021

- Développement d'un modèle sous Python pour désaggréger la demande d'électricité par sous secteur d'usage via des méthodes de deep learning (MLPs) pour différents pays.
- Etudes économiques et contribution au World Energy Outlook 2021 dans la section demand-side

# Langues & Informatiques

**Programmation** #Python, #R (excellent niveau, développement de packages et de modèles, data science, visualisation, optimisation, deep

learning, API, parallélisation), #SQL

**Software #Docker** (Conteneurisation et développement de micro-services), **#Airflow** (Automatisation et monitoring de modèles de

datascience, de workflow)

DataBase Management #PostgreSQL, #Oracle, #Hive

**Langues** Anglais courant, Espagnol intermédiaire

OCTOBER 11, 2024 LUCAS PEREIRA · CURRICULUM VITAE